【裁判字號】    99,易,1625
【裁判日期】    990810
【裁判案由】    毒品危害防制條例
【裁判全文】
臺灣板橋地方法院刑事判決              99年度易字第1625號
公  訴  人  臺灣板橋地方法院檢察署檢察官
被      告  甲○○
上列被告因違反毒品危害防制條例案件，經檢察官提起公訴（99
年度毒偵字第2485號），本院受理後被告為有罪之陳述，改行簡
式審判程序，判決如下：
    主  文
甲○○施用第二級毒品，累犯，處有期徒刑柒月。扣案之第二級
毒品甲基安非他命貳包（驗餘合計淨重零點玖伍捌公克）沒收
銷燬。
    事  實
一、甲○○曾違犯毒品危害防制條例、偽造文書、竊盜、妨害風
    化等案件，其中(一)於民國97年間因施用毒品案件，經本院以
    97年度毒聲字第1063號裁定送觀察、勒戒後，認有繼續施用
    毒品之傾向，經本院以97年度毒聲字第1632號裁定令入戒治
    處所施以強制戒治，嗣執行強制戒治六個月以上，認無繼續
    強制戒治之必要，於98年4 月27日釋放出所，並經臺灣板橋
    地方法院檢察署檢察官於98年5 月13日以98年度戒毒偵字第
    344 號為不起訴處分確定；(二)於95年間因犯妨害風化罪，經
    本院於96年5 月14日以96年度簡字第2518號判處有期徒刑六
    月，於96年6 月7 日確定；(三)於96年間因犯竊盜罪（共二罪
    ），經本院於96年4 月9 日以96年度易字第206 號分別判處
    有期徒刑四月、八月，應執行有期徒刑十一月，於96年5 月
    4 日確定，上開(二)、(三)兩案罪刑嗣經本院以96年度聲減字第
    229 號裁定減刑並定應執行刑為有期徒刑八月確定，於96年
    9 月4 日縮刑期滿執行完畢；(四)於97年間因犯竊盜、偽造文
    書等罪，經本院於97年5 月30日以97年度訴字第2193號分別
    判處有期徒刑五月、六月，應執行有期徒刑十月，於97年7
    月11日確定，於98年12月18日執行完畢（構成累犯）。甲○
    ○復於(五)99年間因犯竊盜罪，經本院於99年4 月26日以99年
    度簡字第3456號判處有期徒刑三月，於99年7 月5 日確定，
    尚在執行中。猶不知悔改，復基於施用第二級毒品甲基安非
    他命之犯意，於99年3 月9 日晚上8 時30分許，在其位於臺
    北縣板橋市○○街4 巷9 號之住處，以玻璃球吸食器點火燒
    烤後吸食煙霧之方式，施用第二級毒品甲基安非他命一次。
    嗣於99年3 月10日下午5 時50分許，在臺北縣三重市○○○
    路10號為警查獲，並扣得其所有供己施用之第二級毒品甲基
    安非他命二包（驗餘合計淨重0.3958公克），且經警採尿驗
    悉。
二、案經臺北縣政府警察局三重分局報請臺灣板橋地方法院檢察
    署檢察官偵查起訴，經本院改以簡式審判程序審理。
    理  由
一、訊據被告甲○○於本院審理時對其於上揭時、地，施用第二
    級毒品甲基安非他命一次之犯行，業已坦承不諱，又被告經
    警詢問後所採集之尿液經送檢驗結果，呈施用第二級毒品甲
    基安非他命陽性反應，有臺灣檢驗科技股份有限公司於99年
    3 月26日出具之濫用藥物檢驗報告一件附卷可稽。而扣案之
    白色透明結晶二包，經送交通部民用航空局航空醫務中心鑑
    驗結果，確含第二級毒品甲基安非他命成分，驗餘合計淨重
    0.3958公克，有該中心99年3 月25日航藥鑑字第0991910 號
    毒品鑑定書一件附卷可憑。再者，被告前於97年間因施用毒
    品案件，經本院以97年度毒聲字第1063號裁定送觀察、勒戒
    後，認有繼續施用毒品之傾向，經本院以97年度毒聲字第16
    32號裁定令入戒治處所施以強制戒治，嗣執行強制戒治六個
    月以上，認無繼續強制戒治之必要，於98年4 月27日釋放出
    所，並經臺灣板橋地方法院檢察署檢察官於98年5 月13日以
    98年度戒毒偵字第344 號為不起訴處分確定，有臺灣高等法
    院被告前案紀錄表附卷可參，是被告乃經觀察、勒戒及強制
    戒治執行完畢釋放後，五年內再犯施用毒品之犯行，至為灼
    然。綜上，足認被告自白與事實相符，罪證明確，犯行洵堪
    認定。
二、查甲基安非他命屬毒品危害防制條例第2 條所列之第二級毒
    品。核被告所為，係犯毒品危害防制條例第10條第2 項之施
    用第二級毒品罪。被告因施用第二級毒品甲基安非他命而持
    有甲基安非他命之低度行為，為其施用之高度行為所吸收，
    不另論罪。查被告前於(一)95年間因犯妨害風化罪，經本院於
    96年5 月14日以96年度簡字第2518號判處有期徒刑六月，於
    96年6 月7 日確定；(二)於96年間因犯竊盜罪（共二罪），經
    本院於96年4 月9 日以96年度易字第206 號分別判處有期徒
    刑四月、八月，應執行有期徒刑十一月，於96年5 月4 日確
    定，上開(一)、(二)兩案罪刑嗣經本院以96年度聲減字第229 號
    裁定減刑並定應執行刑為有期徒刑八月確定，於96年9 月4
    日縮刑期滿執行完畢；(三)於97年間因犯竊盜、偽造文書等罪
    ，經本院於97年5 月30日以97年度訴字第2193號分別判處有
    期徒刑五月、六月，應執行有期徒刑十月，於97年7 月11日
    確定，於98年12月18日執行完畢，有臺灣高等法院被告前案
    紀錄表在卷可按，其於有期徒刑執行完畢後五年以內故意再
    犯本案之罪，係屬累犯，應依刑法第47條第1 項之規定加重
    其刑。爰審酌被告年值青壯，不思尋求正當之身心發展警惕
    自持，竟又施用足以導致精神障礙、性格異常，甚至造成生
    命危險之毒品，戕害一己之身心健康，對社會治安可能之危
    害程度非微，惟其於犯罪後尚能坦承犯行等一切情狀，量處
    如主文所示之刑，以示懲儆。
三、扣案之第二級毒品甲基安非他命二包（驗餘合計淨重0.3958
    公克），係查獲之毒品，不問屬於犯人與否，爰依毒品危害
    防制條例第18條第1 項前段規定，併予宣告沒收銷燬。
據上論斷，應依刑事訴訟法第273 條之1 第1 項、第299 條第1
項前段，毒品危害防制條例第10條第2 項、第18條第1 項前段，
刑法第11條前段、第47條第1 項，判決如主文。
本案經檢察官陳豐年到庭執行職務
中    華    民    國    99    年    8     月    10    日
                  刑事第十一庭    法  官  張江澤
以上正本證明與原本無異。
如不服本判決，應於判決送達後10日內敘明上訴理由，向本院提
出上訴狀 (應附繕本) ，上訴於臺灣高等法院。其未敘述上訴理
由者，應於上訴期間屆滿後20日內向本院補提理由書「切勿逕送
上級法院」。
                                  書記官  梁宜庭
中    華    民    國    99    年    8     月    16    日
附錄本案論罪科刑法條全文：
毒品危害防制條例第10條
施用第一級毒品者，處六月以上五年以下有期徒刑。
施用第二級毒品者，處三年以下有期徒刑。

司法院資訊處製作；財團法人民間司法改革基金會備份。
